臺灣臺北地方法院刑事判決　　　　　　　95年度易字第2568號
公　訴　人　臺灣臺北地方法院檢察署檢察官
被　　　告　乙○○
上列被告因竊盜案件，經檢察官提起公訴（95年度偵字第22805
號），本院判決如下：
    主  文
乙○○攜帶兇器竊盜，處有期徒刑陸月，如易科罰金，以新臺幣
壹仟元折算壹日。未扣案之長型鐵條壹支沒收。
    事  實
一、乙○○所租住之臺北市○○區○○路1段71號1樓社區，其設
    置方式為以走道為界，雙邊各設有多戶住戶。在乙○○租住
    處斜對面之1樓之10住戶於民國95年10月3日正在裝修現無人
    居住。詎其竟意圖為自己不法之所有，於95年10月3 日前某
    時，先將長條型金屬材質，客觀上足為兇器使用之鐵條1 支
    藏放於臺北市○○區○○路1段71號1樓後方防火巷某處備用
    。嗣於95年10月3 日18時29分許騎乘車牌號碼不詳之機車返
    回住處時，先下車步行至該戶前門前觀看，見該工地之工作
    人員甲○○已下班，認有可乘之機，乃於同日18時32分許，
    從該社區○ ○○道轉往防火巷取出上開鐵條，以鐵條破壞甲
    ○○正在施工之1 樓10號房屋之後門門鎖後進入該屋（侵入
    建築物及毀損部分未據告訴），竊取甲○○所有之刮尺4 支
    ，及其所管理之分屬屋主及水電工所有之鋁梯2 支等物。得
    手後接續搬回其上開住處。嗣甲○○於翌日前往工作，發現
    房屋沒鎖，進屋後發現鋁梯2支及刮尺4支均不見，而向警方
    報案。警方調閱該社區之監視錄影紀錄而循線查悉上情。
二、案經臺北市政府警察局萬華分局報告臺灣臺北地方法院檢察
    署檢察官偵查起訴。
    理  由
一、訊據被告乙○○雖坦承曾進入臺北市萬華區○○○路○ 段71
    號1樓之10號房屋內拿取鋁梯2支及刮尺3 支等物。惟矢口否
    認有何攜帶兇器竊盜之犯行，並辯稱: 伊原住在1 樓之10號
    房屋，搬走時未將鐵條帶走。當天返家時，見該戶大門沒關
    ，所以進去拿回鐵條。又因伊須用鋁梯等物，所以進屋拿取
    鋁梯及刮尺，但伊只是要借用，不是要偷。且刮尺只拿3 支
    ，不是4支云云。惟查:
  (一)上揭犯罪事實，業據證人甲○○於本院審理時結證: 當天後
    門有上兩道門閂，中間有鎖喇叭鎖，且再用梯子擋住，前門
    則是家用的那種方型鎖，門帶上就可以自動鎖上。但第二天
    去的時候，發現後門打開，鎖已經被破壞，門閂整個裂掉。
    兩支鋁梯及長短不一的刮尺4支失竊等語在案（參本院95年2
    月1 日審判筆錄）。並有扣案之被告所居住之上開住處監視
    錄影光碟及翻拍照片在卷可稽（參16─18頁）。而扣案之錄
    影光碟顯示: 被告在當天18時29分騎乘機車返家後，即先步
    行至失竊地點約二分鐘後再返回其居住處。其後於當日18時
    32分許，從該社區可通往系爭失竊地點之防火巷離開。在18
    時50分45秒許，被告即自失竊地點前門走出，並手持長型鐵
    條返回住處。之後再於當日19時2 分55秒再度進入失竊地點
    ，於19時5 分21秒，被告右手拿著鋁梯，左手拿著長條狀的
    尺自失竊地點步出。於19時6 分17秒，被告再左手拿鋁梯自
    失竊地步出等情，復經本院當庭勘驗，並製有筆錄在卷（參
    本院96年1月5日勘驗筆錄）。又上開失竊地點之後門之門鎖
    及門閂遭人破壞一節，除有證人甲○○之上開證詞可證外，
    並有現場照片2 張在卷可查（參偵卷第25頁）。而上開照片
    顯示，後門邊確堆放有鐵製梯子一個，與證人甲○○上開所
    述: 鎖上後門後，還用鐵梯擋住等語相一致。此外，質之被
    告亦坦承曾自失竊地點拿取上述鋁梯等物，與證人甲○○所
    敘述之失竊物品品項相同，益徵證人甲○○之證詞確為事實
    ，而可採信。是被告竊取鋁梯2支及刮尺4支之事實，可堪認
    定。被告辯稱所拿取之刮尺僅有3 支云云，應為卸責之詞，
    不足採信。
  (二)被告雖另執上詞置辯: 但查:
  (1)證人甲○○堅稱: 錄影光碟中被告第一次自失竊地點走出手
    拿之鐵條並非該屋內之物品（參本院前開審判筆錄），質之
    被告亦堅稱: 該鐵條係其所有之物。而依上述監視錄影光碟
    之勘驗結果顯示，被告於當日18時32分從該社區的防火巷離
    開後，約20分鐘時間，始手持長型鐵條從失竊地點之前門步
    出。接著即不斷進出失竊地點，並分批將被害人之失竊物品
    搬出。果失竊地點之前門本來就沒有關，則被告大可直接從
    前門進入拿取其所欲借用的鋁梯、刮尺及鐵條等物。其為何
    要從防火巷進入，再從前門走出，且第一次所拿之物品不是
    其本欲借用之鋁梯或刮尺，而是長型鐵條。因此，由被告自
    防火巷消失約20分鐘後，由失竊地點前門手拿鐵條步出返家
    ，之後又接續分批由前門進入失竊地點，拿取系爭失竊物品
    之過程以觀，被告確係在這20分鐘之時間內，以其所有之鐵
    條破壞失竊地點之後門無疑進入屋內再打開前門無疑。所辯
    : 見前門沒關，直接走入拿東西云云，為卸責之詞，不足採
    信。
  (2)被告坦承並未取得被害人之同意，則其自無理由，任意拿取
    他人之物。且承前所述，被告係以破壞後門之方式進入拿取
    物品，是其有不法所有之意圖自為顯然。況查，被害人失竊
    之系爭鋁梯及刮尺，被告迄今並未返還，果被告只是要借用
    ，且該房屋之前門已經打開，則其理應於使用完畢後，即行
    返還，但被告卻迄今未還。足認其所辯: 只是借用，沒有要
    偷云云，亦為卸責之詞，委無足採。
  (三)綜上，本件被告攜帶兇器竊盜之犯行，事證明確，洵堪認定
    。
二、按刑法第321 條第1項第3款之攜帶兇器竊盜罪，係以行為人
    攜帶兇器竊盜為其加重條件，此所謂兇器，其種類並無限制
    ，凡客觀上足對人之生命、身體、安全構成威脅，具有危險
    性之兇器均屬之，且祇須行竊時攜帶此種具有危險性之兇器
    為已足，並不以攜帶之初有行兇之意圖為必要。螺絲起子為
    足以殺傷人生命、身體之器械，顯為具有危險性之兇器。（
    最高法院79年台上字第5253號判例要旨參照）。經查，未扣
    案之長型鐵條，依監視錄影畫面及被告之供詞，其為金屬材
    質，客觀上應足對人之生命、身體構成威脅，且有行兇之可
    能性及危險性，自係屬於刑法第321 條第1項第3款所指之「
    兇器」。是核被告所為，係犯刑法第321 條第1項第3款之攜
    帶兇器加重竊盜既遂罪。爰審酌被告為個人私利，不思以正
    當途徑賺取，所竊得之財物價值，以及迄今未賠償被害人等
    一切情況，量處如主文所示之刑，併諭知易科罰金之折算標
    準。未扣案之長型鐵條1 支，為被告所有，業據被告供明在
    案，且為被告供犯本件竊盜所用之物，爰併依刑法第38條第
    1項第2款宣告沒收。
據上論斷，應依刑事訴訟法第299條第1項前段，刑法第321條第
1項第3款、第41條第1項前段、第38條第1項第2款，刑法施行法
第1條之1，判決如主文。
本案經檢察官陳焜昇到庭執行職務。
中　　華　　民　　國　　96　　年　　2　　月　　15　　日
　　　　　　　　　刑事第四庭  審判長法　官　劉慧芬
                                    法  官  郭惠玲
                                    法  官  李桂英
上正本證明與原本無異。
如不服本判決，應於判決送達後10日內向本院提出上訴狀（應抄
附繕本）。告訴人或被害人如對於本判決不服者，應具備理由請
求檢察官上訴，其上訴期間之計算係以檢察官收受判決正本之日
期為準。
                                    書記官  楊麗娟
中　　華　　民　　國　　96　　年　　2 　　月　　15　　日
附錄本案論罪科刑法條全文:
刑法第321條第1項第3款:
中華民國刑法第321條
（加重竊盜罪）
犯竊盜罪而有左列情形之一者，處 6 月以上、 5 年以下有期徒
刑：
一  於夜間侵入住宅或有人居住之建築物、船艦或隱匿其內而犯
    之者。
二  毀越門扇、牆垣或其他安全設備而犯之者。
三  攜帶兇器而犯之者。
四  結夥三人以上而犯之者。
五  乘火災、水災或其他災害之際而犯之者。
六  在車站或埠頭而犯之者。
前項之未遂犯罰之。
